臺灣臺中地方法院交通事件裁定　　　　　96年度交聲字第60號
原處分機關　交通部公路總局臺中區監理所豐原監理站
受處分人　　甲○○
上列受處分人因違反道路交通管理處罰條例案件，對於交通部公
路總局臺中區監理所豐原監理站於中華民國九十六年一月十一日
所為之二件裁決（豐監稽違字第裁六三─ＫＫ0000000號
、豐監稽違字第裁六三─ＫＫ○二六六五四號），聲明異議，本
院裁定如下：
    主  文
異議駁回。
    理  由
一、原處分機關意旨略以：異議人即受處分人（下稱受處分人）
    甲○○所有車牌號碼五Ｓ─六一二三號自客小客車，於民國
    九十五年九月二十六日十時十二分，在台七十八快速公路與
    台十七公路口－西向，因「科學儀器測得時速七十六公里，
    速限四十公里，超速三十六公里。」之違規；另其駕駛上開
    自用小客車於九十五年十月十四日十時二十三分，在台七十
    八快速公路與台十七公路口－西向，因「科學儀器測得時速
    八十公里，速限四十公里，超速四十公里。」之違規，分別
    為雲林縣警察局交通隊以違反道路交通管理事件通知單舉發
    。異議人於九十五年十一月二十一日提出違規申訴案，惟因
    異議人違規屬實，原處分機關交通部公路總局臺中區監理所
    豐原監理站遂於九十六年一月十一日分別以豐監稽違字第裁
    六三─ＫＫ0000000號、豐監稽違字第裁六三─ＫＫ
    ○二六六五四號裁決書，各裁罰新臺幣（下同）三千五百元
    及五千元整，逾期則分別依處罰主文規定處分，應無不當等
    語。
二、受處分人甲○○異議意旨略以：雲林縣警察局回覆指稱於路
    口前一點二五公里處設有每小時四十公里的最高速限，經現
    場察看為路口前約三百到四百公尺，與一點二五公里相差甚
    遠；又該局未回覆速限牌設定時間，無法釋疑；此路口原本
    正常行駛為每小時九十公里，突降至每小時四十公里，但在
    交叉路口的另一側台十七線原速限每小時七十公里，降為每
    小時六十公里，是否此路口速限降得過低，有違比例原則，
    且若此路口認定為危險，為何當初不以高架橋通過云云。
三、按汽車行駛於高速公路、快速公路或設站管制之道路，不遵
    守使用限制、禁止、行車管制及管理事項之管制規則而有行
    車速度超過規定之最高速限者，處汽車駕駛人三千元以上六
    千元以下罰鍰；又採用固定或非固定式科學儀器取得證據資
    料證明者，於快速公路須至少於三百公尺前明顯標示之，道
    路管理處罰條例第三十三條第一項第一款、第七條之二第三
    項分別定有明文。
四、經查，本件受處分人甲○○駕駛車牌號碼五Ｓ─六一二三號
    自小客車，先後於九十五年九月二十六日十時十二分，在台
    七十八快速公路與台十七公路口－西向，因「科學儀器測得
    時速七十六公里，速限四十公里，超速三十六公里。」之違
    規，另於九十五年十月十四日十時二十三分，在台七十八快
    速公路與台十七公路口－西向，因「科學儀器測得時速八十
    公里，速限四十公里，超速四十公里。」之違規，分別為雲
    林縣警察局交通隊以違反道路交通管理事件通知單舉發，異
    議人就此亦不爭執，且有照片二張在卷可憑，足見其超速三
    十六公里及四十公里之違規事實屬實。雖受處分人以上開情
    詞置辯，惟查，經本院函查結果，該逕行舉發超速違規現場
    之闖紅燈自動測速照相桿，確有依規定於快速公路前方三百
    公尺處設立「前有闖紅燈測速照相」附速限四十警告標誌乙
    面，且為照相取締闖紅燈違規行為，路口停止線三車道距離
    闖紅燈測速照相桿十三‧五至十四公尺（若二車道距離闖紅
    燈測速照相桿十一至十二公尺）。有雲林縣警察局九十六年
    一月三十一日雲警交字第○九六○○○三一六二號函一份及
    照片五張在卷可憑；又交通部公路總局第五區養護工程處於
    九十三年十二月通車接管時，即在台七十八線快速公路與台
    十七線公路口之路面繪製速限「８０－６０－４０」標字，
    並設置速限四十公里之標誌，此亦有前開雲林縣警察局函文
    及交通部公路總局第五區養護工程處斗南工務段九十六年二
    月六日五工斗字第○九六○○○○八三○號函各一份、照片
    六張在卷可稽，足證該路段確已於三百公尺前明顯標示前方
    有固定式測速照相桿並標示速限為時速四十公里，且已設置
    速限標誌及繪製速限標線甚明，受處分人自難諉為不知，又
    受處分人既已知悉該處之速限而仍違反速限規定超速行駛，
    其違規行為亦堪認定。至受處分人異議該路段速限降得過低
    ，有違比例原則，且若此路口認定為危險，為何當初不以高
    架橋通過云云。然違規地點速限是否適當，核屬行政機關行
    政權行使之範疇，受處分人如認測速照相桿之設置或速限之
    行政處分有違法或不當，致損害其權利或利益者，應依訴願
    法之規定，向該管轄之行政機關提起訴願以為救濟，方屬合
    法，並非向法院聲明異議。況該違規路口屬易肇事路段，為
    降低肇事率之發生，該路口之速限標誌設置均召集各相關單
    位現地會勘後始依法設置，且自設立「前有闖紅燈測速照相
    」附速限四十公里警告標誌一面處至設立固定式測速照相桿
    處，中間三百公尺亦經標繪「８０－６０－４０」之標線，
    亦已有令駕駛人遞減車速之距離，所為限速及設置行為並無
    不當。是受處分人空言指摘原舉發不當，尚屬無據，其違規
    事實，亦堪以認定。從而，原處分機關據以援引上開規定，
    分別裁處罰鍰三千五百元及五千元整，逾期則各依裁決書處
    罰主文規定處罰，並無不當，本件異議均無理由，應予駁回
    。
五、據上論斷，應依道路交通管理處罰條例第八十七條第二項、
    道路交通案件處理辦法第十九條，裁定如主文。
中　　華　　民　　國　　96　　年　　3 　　月　　22　　日
　　　　　　　　　　交通法庭  法　官　戴博誠
以上正本證明與原本無異。
如不服本裁定應於送達後五日內向本院提出抗告狀。
      　　　　　　　　　　  　書記官　林政佑
中　　華　　民　　國　　96　　年　　3 　　月　　22　　日
